# 报表及附注如何披露

提问人：大葱拌牛肉 时间：2017-05-09 13:57:35
本次审计需要出具14-16年 3 年连审审计报告，公司在 14 ， 15 年都是单体公司，在 16 年投资成立一家新公司，请问在合并的报表中14 ， 15 年空着，还是填写母公司的数据，对应的 14 ， 15 年的合并的附注是空着还是填写母公司的数据？

回答人：chenyiwei
理论上 2014 、 2015 年度是没有合并报表的，也就是合并报表只应有“2016年度”一列。但在实际操作中很多企业在固定模板的情况下采用的是对合并报表的前两列填写母公司数据的处理方式，严格来说这种做法并不恰当。合并报表附注的处理原则与之相同。

提问人：动力十足 时间：2017-05-10 13:51:56
如果更改，那合并附注中的对比期数据如何列示？合并附注中只显示本期数据吗？

回答人：chenyiwei
可以在报表附注中加上一个补充说明，例如“本公司于 2016 年设立子公司并开始编制合并财务报表，下列合并财务报表主要项目注释年末数为合并财务报表数据，年初数为母公司财务报表数据。”

提问人：hrtsex 时间：2018-04-27 17:35:56
请教陈版，若母公司存在分公司单独做账的情况，母公司附注是否需合并分公司的数据呢？

回答人：chenyiwei
分公司并非单独的法律主体，其报表应并入其所属总公司的报表。